臺灣雲林地方法院民事判決　　　　　　　 94年度訴字第222號
原　　　告　甲○○
　　　　　　丙○○
　　　　　　乙○○
被　　　告　丁○○
上列當事人間請求損害賠償事件，本院於民國九十四年六月十六
日言詞辯論終結，判決如下：
    主  文
被告應給付原告甲○○新台幣壹拾萬貳仟元。
被告應給付原告丙○○新台幣參拾壹萬參仟伍佰參拾伍元。
被告應給付原告乙○○新台幣參拾壹萬壹仟肆佰伍拾參元。
原告其餘之訴均駁回。
訴訟費用由被告負擔二分之一，餘由原告負擔。
    事  實
甲、原告方面：
  一、聲明：
  （一）被告應給付原告甲○○新台幣（下同）六十萬零二千元
        。
　（二）被告應給付原告丙○○六十六萬三千五百三十五元。
　（三）被告應給付原告乙○○七十一萬六千四百五十三元。
  二、陳述：
  （一）被告夥同訴外人吳振偉等多人，於民國（下同）九十二
        年七月二十九日下午十一點多，攜帶武器強行進入原告
        甲○○位於雲林縣元長鄉○○村○○路九之三二號住家
        ，並毀損屋內家具等器物。又砍殺在場之原告丙○○與
        乙○○，致前者受有左手手掌第三、四、五隻手指骨折
        、肩胛骨骨折、頭部九公分撕裂傷、臉部五處撕裂傷及
        擦傷五公分、全身多處擦傷及淤血；後者則受有頭部五
        處撕裂傷、頭部硬膜下出血及頂骨骨折、左胸八公分撕
        裂傷、右手第二手掌骨骨折、右手手背五公分裂傷、背
        部及上肢等多處擦傷及淤血等傷害。
  （二）原告甲○○因修復遭毀損之家具共支出十萬二千元，另
        目睹被兇殘可怕行徑，時時膽戰心驚，身心痛苦異常，
        併請求精神慰撫金五十萬元。
  （三）原告丙○○因治療傷勢支出醫藥費用一萬五千五百三十
        五元，自九十二年七月三十日起至同年九月十五日止，
        共計四十八日無法工作，以每日薪資一千元計算，計受
        有損失四萬八千元。原告乙○○則支出醫藥費用一萬七
        千四百五十三元，自九十二年七月三十日起至同年九月
　　　　十一日止，共計四十四日無法工作，以每日薪資一千元
  　　　計算，計受有損失四萬四千元，又支出委任律師費用五
    　　萬五千元。另原告二人遭被告不法之侵害，身心蒙受無
        法抹滅之痛苦傷痕，均請求被告賠償各六十萬元之精神
        慰撫金。
  三、證據：提出照片、驗傷診斷證明書、台灣雲林地方法院檢
      　　　察署九十二年度偵字第四○八四號起訴書、醫療費
        　　用收據、各類所得扣繳暨免扣繳憑單、薪資所得、
　          修復項目暨費用明細表為證。
乙、被告方面：
    被告未於言詞辯論期日到場，亦未提出準備書狀作何聲明或
    陳述。
丙、本院依職權調閱台灣雲林地方法院檢察署九十二年度偵字第
    四○八四號偵查卷宗、本院九十三年度訴字第六一號、九十
    四年度簡字第十號刑事卷宗。
    理    由
一、本件被告未於言詞辯論期日到場，核無民事訴訟法第三百八
    十六條各款所列情形，爰依原告聲請，由其一造辯論而為判
    決。
二、原告主張之侵權行為事實業據其提出照片、驗傷診斷證明書
　　、台灣雲林地方法院檢察署九十二年度偵字第四○八四號起
　  訴書為證，並經本院調閱九十三年度訴字第六一號、九十四
    年度簡字第十號刑事卷宗查核無訛，自屬真實。
三、按因故意或過失，不法侵害他人之權利者，負損害賠償責任
　　。不法侵害他人之身體或健康者，對於被害人因此喪失或減
 　 少勞動能力或增加生活上之需要時，應負損害賠償責任；被
    害人雖非財產上之損害，亦得請求賠償相當之金額。不法毀
　　損他人之物者，被害人得請求賠償其物因毀損所減少之價額
　　。民法第一百八十四條第一項前段、第一百九十三條第一項
    、第一百九十五條第一項、第一百九十六條定有明文。本件
    被告故意毀損原告甲○○之物品並肇致原告乙○○、丙○○
    身體受有傷害，已如前述，則原告請求其應負賠償責任，即
    屬於法有據。茲就原告請求之賠償金額，逐項審酌如下：
  （一）原告甲○○部分：
    １、原告主張其支出鋁門窗、玻璃、電視、音響、神像、實
        木木門、衣櫃、床組、窗簾、茶具、電扇等修復費用共
        計十萬二千元，有其所提修復項目暨費用明細表在卷為
        憑，應予准許。
    ２、原告雖稱其因目睹被兇殘可怕行徑，身心痛苦異常等語
        。然查，依原告所述，其所受者似僅為一般之痛苦、驚
        恐與情緒不安，而非具體之精神疾病，難認身體健康受
        有侵害。又被告所毀損之物品多屬一般家庭用具，對原
        告而言並無特殊之情感意義。而遭被告砍殺之乙○○、
        丙○○與其之間，亦僅屬一般親友，並無父母、子女、
        配偶等密切之親屬關係，縱認其受有精神痛苦，彼此間
　　　　亦不具有因果關係。是原告請求被告賠償五十萬元之精
　　  　神慰撫金，於法無據，不應准許。
  （二）原告丙○○、乙○○部分：
    １、丙○○、乙○○主張其各支出醫療費用一萬五千五百三
　　　　十五元及一萬七千四百五十三元，有其所提醫療費用收
  　　　據附卷為憑，應予准許。
    ２、審酌丙○○、乙○○所受傷勢嚴重，其等主張自九十二
　　　　年七月三十日起至同年九月十一日及十五日止，分別有
  　　　四十四日及四十八日無法工作一情，堪認真實。又該二
    　　人主張每日薪資一千元，核與社會一般受僱情形相當，
      　亦與其等所提薪資所得證明、各類所得扣繳暨免扣繳憑
        單大致相符。是其等各請求四萬八千元及四萬四千元之
        工作損失，亦有理由。
    ３、原告乙○○主張其因刑事告訴而支出律師費用五萬五千
        元，固有收據在卷為憑。然此項支出並非因其身體健康
        受有侵害而發生，亦即其等間不具有因果關係，是此部
        分之請求，為無理由。
    ４、按以人格權遭受侵害，受有精神上之痛苦，而請求慰藉
      　金之賠償，其核給之標準，應斟酌雙方之身分、資力與
      　加害程度及其他各種情形核定相當之數額。本院審酌原
     　 告乙○○為六十八年十二月三十一日生，高級中學畢業
        學歷，現從事大卡車駕駛工作；原告丙○○為六十五年
　　　　九月十八日生，高級中學畢業學歷，現從事廣告招牌工
  　　　作。該二人分別因被告之故意侵權行為致受有前述傷害
    　　，精神當受有痛苦，暨被告為六十八年一月六日生，九
      　十一及九十二年度申報之所得分別為十五萬元及八萬六
        千二百三十八元（見卷附之稅務電子閘門財產所得調件
        明細表）等一切情狀，認原告請求之精神慰撫金，應各
　　    以二十五萬元為適當，超過部份即不應准許。
四、縱上所述，原告甲○○、丙○○、乙○○本於侵權行為法律
    規定，請求被告賠償十萬二千元、三十一萬三千五百三十五
    元及三十一萬一千四百五十三元，為有理由，應予准許，逾
    此範圍之請求，則無理由，均應駁回。
五、據上論結，本件原告之訴均為一部有理由，一部無理由，依
    民事訴訟法三百八十五條第一項前段、第七十九條、第八十
    五條第一項前段，判決如主文。
中　　華　　民　　國　　94　　年　　6 　　月　　30　　日
                  民事第一庭    法  官  鍾貴堯
以上正本係照原本作成
如對本判決上訴，須於判決送達後廿日內向本院提出上訴狀
中　　華　　民　　國　　94　　年　　6 　　月　　30　　日
                                書記官　蔡嘉萍
